---
title: "TD2: Étude de données"
author: "Nicolas Gast, Arnaud Legrand"
date: "25 septembre 2015"
output: html_document
---

Le but de ce TD est d'arriver à résumer un jeu de données en choisissant les indicateurs appropriés. Pour cela, on appliquera la démarche de statistiques descriptives vue en cours aux divers jeux de données proposés:
* Faire une première visualisation des données, sous forme de série temporelle, à différentes échelles.
* Vérifier l'existance de tendance ou de structure.
* Si le jeu de donnée (ou une partie de ce jeu de donnée) semble stationnaire: 
- tracer un histogramme en prenant bien soin de choisir l'échelle qui semble la plus appropriée
- choisir des indicateurs (ex: mode/variance/médiane)
* Produire un résumé graphique (ex: boxplot) et écrire une ou deux phrase de commentaire. 

À chaque étape, vous justifierez que ce que vous calculez ou affichez a bien du sens. Le cas échéant, si le jeu de données ne satisfait pas les hypothèses attendues, vous pourrez essayer de vous restreindre à un sous-ensemble du jeu de données en justifiant vos choix.

On rappelle les différentes fonctions de base de R qui pourront vous êtres utiles: `str`, `summary`, `mean`, `diff`, `sort`, `var`, `sd`, `plot`, `plot.ts`, `hist`, `boxplot`.

# Récupération des jeux de données
```{r echo=FALSE}
county = read.csv("Data/county_facts.csv")
votes = read.csv("Data/votes.csv")
```

Vous disposez maintenant des jeux de données suivants: `cache1`, `cache2`, `consumption_UK`, `google_ping`, `stackoverflow_ping`, `apache_date`, `T_price_trend1`, ..., `T_price_trend4`. Amusez-vous bien! 

# Jeu de données synthétiques
```{r}
plot(T_price_trend1,T_price_trend2);
```

# Taux de hit dans un cache
## Premier jeu de données
## Second jeu de données

# Consommation énergétique de la grande bretagne

# Pings vers un serveur web
## Google
## Stackoverflow

# Requêtes dans un serveur Web
