---
title: "TD2: Étude de données"
author: "Nicolas Gast, Arnaud Legrand"
date: "25 septembre 2015"
output: html_document
---

Le but de ce TD est d'arriver à résumer un jeu de données en choisissant les indicateurs appropriés. Pour cela, on appliquera la démarche de statistiques descriptives vue en cours aux divers jeux de données proposés:
* Faire une première visualisation des données, sous forme de série temporelle, à différentes échelles.
* Vérifier l'existance de tendance ou de structure.
* Si le jeu de donnée (ou une partie de ce jeu de donnée) semble stationnaire: 
- tracer un histogramme en prenant bien soin de choisir l'échelle qui semble la plus appropriée
- choisir des indicateurs (ex: mode/variance/médiane)
* Produire un résumé graphique (ex: boxplot) et écrire une ou deux phrase de commentaire. 

À chaque étape, vous justifierez que ce que vous calculez ou affichez a bien du sens. Le cas échéant, si le jeu de données ne satisfait pas les hypothèses attendues, vous pourrez essayer de vous restreindre à un sous-ensemble du jeu de données en justifiant vos choix.

On rappelle les différentes fonctions de base de R qui pourront vous êtres utiles: `str`, `summary`, `mean`, `diff`, `sort`, `var`, `sd`, `plot`, `plot.ts`, `hist`, `boxplot`.

# Récupération des jeux de données
```{r echo=FALSE}
df_cache1=read.csv("cache1.csv.gz");
cache1 = df_cache1$Hit.Rate;
df_cache2=read.csv("cache2.csv.gz");
cache2 = df_cache2$Hit.Rate;
df_consumption_UK=read.csv("consumption_UK.csv.gz");
consumption_UK = df_consumption_UK$Consumption;
df_google_ping=read.csv("google.csv.gz");
google_ping = df_google_ping$delay;
df_stackoverflow_ping=read.csv("stackoverflow.csv.gz");
stackoverflow_ping = df_stackoverflow_ping$delay;
### cat access.log.1 access.log | sed -e 's/"GET.*//g' -e 's/ - - \[/,/' -e 's/ .*//' > /tmp/apache.csv
df_apache=read.csv("apache.csv.gz");
Sys.setlocale(category = "LC_ALL","C")
df_apache$Date = as.POSIXct(df_apache$Date, format="%d/%b/%Y:%H:%M:%S")
apache_date=as.numeric(df_apache$Date)

set.seed(42);
N=100;
T_price_trend1 = round(10+.07*(1:N) + rnorm(20,sd=3) + rnorm(N,sd=.5),digit=1);
T_price_trend2 = atan((1:N)/10)+.2*rnorm(N);
T_price_trend2[60:64] = 0;
T_price_trend3 = 2+sin((1:N)/5)*(1+rnorm(N))+.2*rnorm(N);
T_price_trend4 = 5+atan((1:N)-N/2)+runif(N);
T_price_trend4[30] = 12
```

Vous disposez maintenant des jeux de données suivants: `cache1`, `cache2`, `consumption_UK`, `google_ping`, `stackoverflow_ping`, `apache_date`, `T_price_trend1`, ..., `T_price_trend4`. Amusez-vous bien! 

# Jeu de données synthétiques
```{r}
str(T_price_trend1);
```

# Taux de hit dans un cache
## Premier jeu de données
## Second jeu de données

# Consommation énergétique de la grande bretagne

# Pings vers un serveur web
## Google
## Stackoverflow

# Requêtes dans un serveur Web
